臺灣彰化地方法院刑事判決　　　　　　　　　　　　　九十一年度易字第一一七號
　　公　訴　人　臺灣彰化地方法院檢察署檢察官
　　被　　　告　甲○○
右列被告因竊盜案件，經檢察官提起公訴（九十年度偵字第五四００號），本院判決
如左：
        主  文
甲○○無罪。
        理  由
一、公訴意旨略以：被告甲○○基於為自己不法所有之意圖，於民國九十年八月六日
    凌晨零時十分許，在彰化縣花壇鄉○○村○○路○段八五二號前，以自備鑰匙一
    支開啟被害人乙○○所有車牌號碼ＭＹ─九０八九號自小客車車門，進入車內搜
    尋財物，旋於欲發動引擎竊取該車之際，為被害人乙○○發現而報警當場查獲始
    未能得逞，並起出其所有之鑰匙一支扣案，因認被告涉犯刑法第三百二十條第三
    項、第一項之普通竊盜未遂罪。
二、按犯罪事實應依證據認定之，無證據不得推定其犯罪事實，刑事訴訟法第一百五
    十四條定有明文。復按所謂認定犯罪事實之證據，係指足以認定被告確有犯罪行
    為之積極證據而言，該項證據自須適合於被告犯罪事實之認定，始得採為斷罪資
    料；又事實之認定，應憑證據，如未能發現相當證據，或證據不足以證明，自不
    能以推測或擬制之方法，以為裁判基礎，最高法院二十九年上字第三一０五號、
    四十年臺上字第八六號判例著有明文。又按認定犯罪事實所憑之證據，無論係直
    接證據或間接證據，其為訴訟上之證明，須於通常一般之人均不致有所懷疑，而
    得確信其為真實之程度者，始得據為有罪之認定，倘其證明尚未達到此一程度，
    而有合理性之懷疑存在時，法院復已就其心證上之理由予以闡述，敘明其如何無
    從為有罪之確信，因而為無罪之判決者，不得遽指為違法，最高法院七十六年臺
    上字第四九八六號著有判例。
三、公訴人認被告甲○○涉有上開罪嫌，無非係以被害人乙○○於警訊中之指述，被
    告於偵訊時對於伊是否已進入車內一節，前後所辯不一，又被告所有之車牌號碼
    ＰＱ─二六六六號自小客車係藍色，而被害人乙○○之上開自小客車係灰色，被
    告應無誤認之可能，且有贓物認領保管單一紙在卷可稽，並有被告所有之鑰匙一
    支扣案可佐為其論據。惟訊據被告甲○○堅決否認涉有何右揭犯行，辯稱：當時
    其酒醉，誤以為被害人乙○○上開車輛係其所有車輛，並無竊盜之意等語。
四、本院查：（一）被告於九十年八月六日凌晨零時十分許為警查獲後，逾一個多小
    時後之同日凌晨一時三十二分許，其吐氣所含酒精成份測定值，仍高達每公升一
    點二四毫克一節，有酒精測試紀錄表一紙在卷可稽。（二）又證人即查獲員警丙
    ○○於本院審理時到庭證稱：當天伊與同事巡邏經過現場，被害人乙○○將其攔
    下，告稱有人要偷其車輛，伊看到被告坐在被害人車子駕駛座上，伊敲車窗，被
    告便將車窗搖下，看得出來被告以為車子是他的，被告當時在酒醉狀態中，伊和
    被告說話，被告回答的內容是酒醉的話、講話瘋言瘋語，一直到當日凌晨二時許
    才有辦法對被告制作警訊筆錄；又伊當時身著警察制服，被告在現場看到伊時，
    並沒有要逃跑的意思，伊不確定被告在車內是否有翻動物品，扣案之鑰匙一支係
    在被告口袋內起出等語。（三）衡以被告為警查獲後逾一個多小時測得之吐氣所
    含酒精成份測定值，仍高達每公升一點二四毫克，並佐以證人丙○○警員上開證
    述內容，雖被告所有車牌號碼ＰＱ─二六六六號自小客車與被害人乙○○所有上
    開自小客車，二者車身顏色有所不同，有車籍作業系統查詢認可資料、汽車車籍
    資料各一紙及照片四禎在卷可參，惟因被告當時精神狀態因酒醉而與正常人有異
    ，是以其將被害人乙○○所有前開車輛誤認為自己所有車輛，並非全無可能。被
    告辯稱伊當時因酒醉，誤以為被害人乙○○上開車輛係伊所有車輛，並無竊盜之
    意等語，堪以採信。此外，復查無其他積極確切之證據，足資證明被告有何公訴
    人起訴事實所載之犯行，不能證明被告犯罪，揆諸前揭說明，自應諭知被告無罪
    之判決，以免冤抑。
據上論斷，應依刑事訴訟法第三百零一條第一項，判決如主文。
本案經檢察官陳燕瑩到庭執行職務。
中      華      民      國    九十一    年      七      月     十九     日
                                臺灣彰化地方法院刑事第三庭
                                    法      官  李  雅  俐
右正本證明與原本無異。
如不服本判決，應於判決送達後十日內，向本院提出上訴狀（應附繕本），上訴於臺
灣高等法院臺中分院。
告訴人或被害人對於判決如有不服具備理由請求檢察官上訴者，其上訴期間之計算係
以檢察官收受判決正本之日期為準。
                                    法院書記官  莊  何  江
中      華      民      國  九十一    年      七      月   二十四     日
